臺灣高雄地方法院刑事判決　　　　　　　　　　　　　九十年度訴字第三一二一號
　　公　訴　人　臺灣高雄地方法院檢察署檢察官
　　被　　　告　甲○○
右列被告因違反毒品危害防制條例案件，茲經檢察官提起公訴（九十年度毒偵字第三
三三五號），及移送併辦（九十年度毒偵字第四０一三號、五六九０號、九十一年度
毒偵字第一七三號），本院判決如左：
    主  文
甲○○連續施用第一級毒品，累犯，處有期徒刑壹年。
扣案海洛因壹包（淨重零點零九公克，包裝重零點壹柒公克），沒收銷燬之。注射針
筒貳支，沒收。
    事  實
一、甲○○有贓物、違反麻醉藥品管理條例、賭博、違反動員戡亂時期肅清煙毒條例
    等多項前科，最後一次於民國（下同）八十五年間，因肅清煙毒條例及麻醉藥品
    管理條例案件，經台灣高等法院高雄分院及本院分別處有期徒刑三年四月及有期
    徒刑四月確定，並經本院以八十五年聲字第一八三四號定其應執行刑為有期徒刑
    三年六月，於八十五年十月十八日入監服刑，八十八年八月十九日假釋交付保護
    管束，後經撤銷假釋，於八十九年八月八日入監執行殘刑，於九十年二月二十日
    執行完畢。又於八十九年間因施用毒品案件，經本院八十九年一月二十五日，以
    八十九毒聲字第七二一號裁定送觀察、勒戒，後經評定有繼續施用毒品傾向，再
    依本院八十九年毒聲字第一五八六號裁定令入戒治處所施以強制戒治，八十九年
    七月六日，經本院八十九毒聲字第五三０九號裁定停止戒治付保護管束，九十年
    二月二十一日交付保護管束期滿，由臺灣高雄地方法院檢察署檢察官於九十年三
    月三十日以九十年度戒毒偵字第二九六號不起訴處分確定。五年內，甲○○復基
    於概括犯意自九十年四月十七日起至同年十二月五日一時五十分許回溯二十四小
    時內某時，在位於高雄市鹽埕區○○○路二六二巷十號住處，連續施用第一級毒
    品海洛因，嗣分別於九十年四月十七日下午二時四十分許，在其住處為警查獲，
    並扣得注射針筒二支；九十年八月二十九日十九時十分許，在高雄市○○○路與
    北斗街口經警查獲，併扣得海洛因壹包（淨重零點零九公克，包裝重零點壹柒公
    克）。九十年十月二十七日十九時十分許及九十年十二月五日凌晨一時五十分許
    ，在高雄市政府警察局鹽埕分局建國四路派出所採尿送驗查獲。經依本院九十年
    九月二十八日以九十年度毒聲字第五九六二號裁定令入戒治處所施以強制戒治。
二、案經高雄市政府警察局鹽埕分局報請臺灣高雄地方法院檢察署檢察官偵查起訴及
    移送併辦。
    理  由
一、右揭於九十年四月十七日下午二時四十分許，在其住處為警查獲，並扣得注射針
    筒二支；九十年八月二十九日十九時十分許，在高雄市○○○路與北斗街口經警
    查獲，併扣得海洛因壹包（淨重零點零九公克，包裝重零點壹柒公克）。九十年
    十月二十七日十九時十分許及九十年十二月五日凌晨一時五十分許，在高雄市政
    府警察局鹽埕分局建國四路派出所採尿送驗查獲之事實，業經被告甲○○自白不
    諱，惟辯稱：伊九十年十月二十七日十九時十分許及九十年十二月五日凌晨一時
    五十分許並沒有施用第一級毒品海洛因，因當時係在使用止痛藥，注射針筒是在
    注射其他的藥云云。經查：被告甲○○經警分別於上開時、地採集其尿液送驗後
    ，均呈嗎啡陽性反應，有高雄市立凱旋醫院煙毒尿液檢驗成績書四紙附卷可稽，
    此外又有扣案之注射針筒貳支，扣案海洛因壹包經送請法務部調查局鑑定結果亦
    證實送驗之白粉含有第一級第六項毒品海洛因成分，有該局鑑定通知書電腦條碼
    000000000號附卷可稽。被告所辯係屬事後卸責之詞，不足採信。又甲
    ○○於八十九年間因施用毒品案件，經本院八十九年一月二十五日，以八十九毒
    聲字第七二一號裁定送觀察、勒戒，後經評定有繼續施用毒品傾向，再依本院八
    十九年毒聲字第一五八六號裁定令入戒治處所施以強制戒治，八十九年七月六日
    ，經本院八十九毒聲字第五三０九號裁定停止戒治付保護管束，九十年二月二十
    一日交付保護管束期滿，由臺灣高雄地方法院檢察署檢察官於九十年三月三十日
    以九十年度戒毒偵字第二九六號不起訴處分確定，台灣高等法院被告全國前案紀
    錄表及不起訴處分書一紙附卷可稽，被告於不起訴處分確定後內再犯毒品危害防
    制條例之犯行，洵堪認定，應依法論科。
二、按海洛因屬毒品危害防制條例第二條第二項第一款所列之第一級毒品。被告施用
    海洛因係犯同條例第十條第一項之施用第一級毒品罪；其多次施用第一級毒品海
    洛因之犯行，時間緊接，犯罪構成要件相同，顯係基於概括犯意為之，應依連續
    犯之規定，論以一罪，並加重其刑。公訴人移送併辦與起訴之犯罪事實有連續犯
    裁判上一罪關係，本院應予審理，核先敘明。又被告持有第一級毒品海洛因之低
    度行為為施用之高度行為所吸收，不另論罪。再者，被告曾於八十五年間，因肅
    清煙毒條例及麻醉藥品管理條例案件，經台灣高等法院高雄分院及本院分別處有
    期徒刑三年四月及有期徒刑四月確定，並經本院以八十五年聲字第一八三四號定
    其應執行刑為有期徒刑三年六月，於八十五年十月十八日入監服刑，八十八年八
    月十九日假釋交付保護管束，後經撤銷假釋，於八十九年八月八日入監執行殘刑
    ，於九十年二月二十日執行完畢。此有臺灣高雄地方法院檢察署刑案資料查註記
    錄表在卷可稽，其受有期徒刑執行完畢後，五年內再犯本件有期徒刑以上刑之罪
    ，為累犯，應依法各加重其刑。又被告同時有二種以上刑之加重原因，應依刑法
    第七十條規定遞加重之。爰審酌被告已有多次施用毒品前科，經戒治無效果，一
    再犯案，犯罪後坦承部分犯行，且考量施用毒品僅係戕害自身等一切犯罪情狀，
    量處如主文所示之刑。扣案海洛因壹包（淨重零點零九公克，包裝重零點壹柒公
    克），應依毒品危害防制條例第十八條第一項前段之規定，沒收銷燬。扣案注射
    針筒貳支為被告所有供犯罪所用之物，應依刑法第三十八條第一項第二款沒收。
據上論斷，應依刑事訴訟法第二百九十九條第一項前段，毒品危害防制條例第十條第
一項、第十八條第一項前段，刑法第十一條前段、第五十六條、第四十七條、第三十
八條第一項第二款，判決如主文。
本案經檢察官秦德進到庭執行職務
中      華      民      國      九十一      年      二      月    七    日
                             臺灣高雄地方法院刑事第七庭
                                 法  官    何  清  富
右正本證明與原本無異。
如不服本判決，應於判決送達後十日內，向本院提出上訴狀。
                                 書記官    陳  恩  如
中      華      民      國      九十一      年      二      月    七    日
附錄本判決論罪之法條：
毒品危害防制條例第十條第一項：
施用第一級毒品者，處六月以上五年以下有期徒刑。
毒品危害防制條例第十八條第一項前段：
查獲之毒品及專供製造或施用毒品之器具，不問屬於犯人與否，均沒收銷燬之。
